臺灣高等法院臺南分院刑事判決　　　　95年度上訴字第1450號
上　訴　人　臺灣臺南地方法院檢察署檢察官
上　訴　人
即　被　告　甲○○
選任辯護人　邱麗妃　律師
　　　　　　洪茂松　律師
　　　　　　林樹根　律師
上列上訴人因被告違反毒品危害防制條例案件，不服臺灣臺南地
方法院95年度訴字第888號中華民國95年11月8日第一審判決（起
訴案號：臺灣臺南地方法院檢察署95年度偵續字第37號），提起
上訴，本院判決如下：
    主  文
原判決關於甲○○販賣第一級毒品部分撤銷。
甲○○連續幫助施用第一級毒品，處有期徒刑伍月，如易科罰金
，以銀元參佰元，即新台幣玖佰元折算壹日。
其餘上訴駁回。
    事　實
一、甲○○自民國（下同）九十四年一月間起至同年二月二十三
    日間，基於意圖幫助丙○○施用第一級毒品海洛因之概括犯
    意，連續三次於不詳時日，受丙○○委託，代其向不詳姓名
    者購買第一級毒品海洛因，由丙○○交付二千元或三千元，
    再由甲○○去購買，並在臺南縣新營市○○路三○七號丙○○住處及新營市○○路與太子路口，交付予丙○○，供其施
    用。
二、案經臺南縣警察局新營分局報請臺灣臺南地方法院檢察署檢
    察官偵查起訴。
    理  由
甲、撤銷改判部分：
一、訊據上訴人即被告，辯稱：「我是和丙○○合資去學甲向阿
    雪購買毒品，並沒有另外去購買。」等語。
二、查：
  (一)證人丙○○於原審結證稱：「（被告甲○○是拿給你或是賣
    給你？）她有門路，我會拿錢給他，他會給我。」，「（你
    們都是在哪裡交易？）他會打電話給我，我在家裡，他打電
    話給我，就到了。我就請她幫我買，我就先拿錢給他。…，
    我向被告甲○○都是先拿錢給被告甲○○，然後他再將毒品
    拿到我這裡。」，「（你要買毒品是要找誰？）我找證人乙○○，找不到，就找被告甲○○，我跟他說我要買東西，他
    有去跟人家拿。」，「（你打電話給被告甲○○的電話，向
    被告拿海洛因、安非他命的次數為何？）海洛因2、3次。安
    非他命是跟證人乙○○拿的。」，「我不知道他（被告）也
    有拿自己的錢去買。我只是拿錢給他，他說他也要去給人家
    拿。我不知道她自己有拿錢出來。」（見原審卷第92-104頁
    ）。證人丙○○於本院詰問時則稱：「（問：當時你是向被
    告購買毒品或知道被告知道管道請他幫你拿？）我知道他有
    管道，所以我錢拿給她，不久他就拿毒品給我。」，「我另
    外私下找她二、三次，請他幫我拿。」，「監聽譯文那段時
    間我很少去找被告。我記得那時候她來我這邊，我說我要拿
    藥，我拿錢給她，請她幫我拿藥。」，「（問：有無請被告
    去購買安非他命？）沒有。偵查中檢察官問我的時候，並沒
    有分的很清楚。」，「（問：你只聯絡被告幫你買海洛因三
    次，被告把海洛因交付給你，有無賺一手？）這我不知道，
    我先錢拿給她，他就稍後拿毒品給我。」，「（問：被告交
    付海洛因給你，有無從中留一些供他施用？）沒有。」，「
    交付地點在我之前住處的隋唐路、民治路、太子路口各一次
    。」，「是被告來我那邊，我告訴他要三千元。」，「五千
    應該是向別人拿的。三千二次，二千元也有。」（見本院96
    年5月15日審理筆錄第8-12頁），此部分陳述證人丙○○於
    偵查及原審、本院所述均相同，應堪採信。被告雖以係與證
    人丙○○合資至學甲向綽號阿雪者購買二次云云，惟證人丙○○於本院證述固不否認有一次與被告前往學甲，惟證稱並
    未見到被告所述之人，且並不包括前開被告代買的三次等語
    （見本院96年5月15日審理筆錄第18頁），證述明確，被告
    所辯係合資購買云云，即非可信。
  (二)證人丙○○在93年12月1日起至94年2月23日止，有施用毒品
    之情形，經檢察官提起公訴，經台灣台南地方法院以94年度
    訴字第408號判決，判處施用第一級毒品部分，有期徒刑七
    月，施用第二級毒品部分，有期徒刑三月，應執行有期徒刑
    九月在案，有該起訴書及判決附本院卷可憑，參諸證人丙○○前開陳述，被告有幫證人丙○○拿海洛因，但不能證明有
    從中得利潤之情，應堪認定。
三、被告以幫助證人丙○○施用毒品之意思，收受證人丙○○之
    金錢，而幫助證人丙○○取得毒品海洛因施用，核被告所為
    ，係犯毒品危害防治條例第十條第一項之施用第一級毒品罪
    之幫助犯。公訴意旨認被告涉犯同條例第四條第一項之販賣
    第一級毒品罪，惟該部分犯罪嫌疑尚有不足（詳後述），被
    告幫助吸食行為與起訴法條基本事實同一，起訴法條應予變
    更。
四、按行為後法律修正，致行為時與裁判時之法律規定不同，而
    有刑法第二條第一項行為後法律變更之情形者，應比較新舊
    法，依「從舊從輕」之法則，適用最有利於行為人之法律，
    又所稱「法律變更」應係指刑罰法律變更，即犯罪構成要件
    或處罰之內容變更，或「罪」「刑」雖未變更，但因法條修
    正結果，使刑罰之實質內容發生變動而輕重之別者而言。被
    告行為後，於九十四年一月七日修正，同年二月二日公布，
    九十五年七月一日修正施行之新刑法，已刪除第五十六條連
    續犯之規定，原屬連續犯之數個犯罪行為，依新法應論以數
    罪，併合處罰之，而依修正前之刑法第五十六條規定，則論
    以裁判上一罪，顯然罪刑之處罰內容發生變動，此部份之修
    正，自屬法律變更，應有新舊法之比較適用，經比較新舊法
    結果，以舊法較有利於行為人，依刑法第二條第一項前段規
    定，應依修正前刑法第五十六條連續犯規定，論以一罪，併
    加重其刑（最高法院九十五年五月二十三日第八次刑事庭會
    議決議參照）。被告三次幫助施用行為，時間緊接，所犯罪
    名相同，顯係出於概括之犯意為之，為連續犯，爰依刑法第
    五十六條之規定以一罪論，並加重其刑。被告為幫助犯，應
    依刑法第三十條減輕其刑，並先加後減。
五、被告行為後，罰金罰鍰提高標準條例第二條業已刪除，而刑
    法第四十一條第一項前段易科罰金折算標準，已由舊法之銀
    元一百元、二百元、三百元修正為新臺幣一千元、二千元、
    三千元，屬科刑規範事項之變更，其折算標準為裁判時所應
    諭知，自均有就新舊法規定比較之必要（最高法院九十五年
    第八次刑事庭會議決議參照），經比較新舊法結果，以被告
    行為時之舊法較為有利於被告，應依刑法第二條第一項前段
    規定，適用修正前刑法第四十一第一項前段、第二項、廢止
    前罰金罰鍰提高標準條例第二條規定。
六、原審就被告販賣一級毒品部分，予以論罪科刑，惟查：證人
    丙○○關於購買毒品之陳述，就時間、地點、金額，迭次陳
    述均不符，無法看出一致性，且與監聽譯文內容齟齬，尚難
    遽信，已如前述，被告之行為僅成立幫助施用第一級毒品罪
    ，原判決遽論以販賣第一級毒品罪，尚有未洽，被告就此部
    分上訴，否認犯罪，為有理由，此部分應由本院撤銷改判，
    爰審酌被告與證人丙○○交往程度、被告交付海洛因之次數
    、被告幫助施用海洛因所造成對社會之危害、被告犯罪後態
    度等情狀，量處如主文所示之刑，並諭知易科罰金之折算標
    準。
乙、上訴駁回部分（即被告販賣第一級、第二級毒品部分）：
一、本件公訴意旨以：「被告甲○○意圖營利，基於販賣第一級
    毒品海洛因、第二級毒品安非他命之概括犯意，以其所有之
    0000000000、0000000000號行動電話，作為販賣毒品之聯絡
    工具，自民國94年1月間某日起至同年2月23日間，在台南縣
    新營市○○路307號丙○○住處及新營市○○路與太子路旁
    ，販賣安非他命1次予丙○○；於同年5月間日某日起至同年
    7月間，在台南縣西港鄉西港村西港51號丁○○住處前巷口
    外馬路，以一包各1千元之代價販賣海洛因及安非他命各一
    次予丁○○，因認被告涉有販賣第一級及第二級毒品罪嫌等
    語。
二、被告以外之人於審判外之言詞或書面陳述，除法律有規定者
    外，不得作為證據。刑事訴訟法第159條規定甚明，證人丙○○於警詢之陳述經被告辯護人表示不同意作為證據，而證
    人丙○○於警詢證稱：「甲○○會提供毒品給我吸食。（見
    警卷第2頁），「甲○○代替乙○○拿海洛因和安非他命跟
    我交易約五次。」（見警卷第7頁）與其於原審詰問時：「
    甲○○金有幫乙○○送安非他命給我。」，「我拿錢給甲○○，甲○○就拿安非他命給我。」，「我向甲○○買過二、
    三次，海洛因、安非他命各二、三次。」，「我購買毒品來
    源不是本案被告」等語均不符，而警詢係證人丙○○於94年
    3月23日因施用毒品被查獲後，於同年三月十四日、十八日
    就毒品來源所為供述，述不具體又與其於偵查中、原審詰
    問時不同，警詢並無較可信之情況，應不得作為證據。
三、販賣予證人丙○○部分：
（一）公訴意旨認被告甲○○犯上開罪嫌，係以證人丙○○證言
      及監聽記錄為證。訊據被告甲○○，辯稱只有與證人丙○○共同出資購買，沒有販賣給證人丙○○等語。
（二）查：
　(一)證人丙○○關於購買毒品之陳述，就時間、地點、金額，迭
　  次陳述均不符，無法看出一致性，應不足採：
　　1.證人丙○○於偵查中供稱：「（妳有無跟甲○○拿過安非
　　　他命？）沒有。」，又稱：「（甲○○有無拿過安非他命
  　　給妳？）有拿過一次。」，「（她為何要拿安非他命給妳
    　？）是我跟她要的，我今年一月初去他柳營鄉郵局附近家
      中，她有拿一次的量。」（見偵緝807卷P26-27）。
    2.證人丙○○於原審經交互詰問之供述稱：「被告甲○○向
      證人乙○○拿安非他命給我。」，「（問：被告甲○○幫
      證人乙○○拿過幾次？）好多次」「我跟證人乙○○買，
      有安非他命及海洛因，只是被告甲○○幫忙拿的只有安非
      他命。我曾經拿錢給被告甲○○，請他幫我去買海洛因，
      只是他說他也要買。」，「（你打電話給被告甲○○，向
      被告拿海洛因、安非他命的次數為何？）海洛因2、3次。
      安非他命是跟證人乙○○拿的。」，「（問：證人乙○○
      與被告甲○○有無同居？）沒有。」，「（問：證人乙○○、被告甲○○有無共用手機？）沒有。」，「（問：所
      以你打被告甲○○的0000000000號行動電話、0000000000
      號行動電話時，是否有證人乙○○接聽的情形？）沒有。
      」，「（問：你向證人乙○○所購買的毒品，打證人乙○○的電話跟被告甲○○是不同？）是的。」，「（問：你
      跟證人乙○○買時，是直接打證人乙○○的電話？）對。
      」，「（問你向證人乙○○購買毒品，負責送毒品過來的
      人為何？）甲○○、乙○○都有。」「我打電話給被告甲○○0000000000號、0000000000號行動電話沒有透過證人
      乙○○。」，「我剛開始知道被告甲○○有門路，所以我
      直接找他，我曾經有打電話找他，問他有無地方拿毒品。
      」（見原審卷第100-104頁），可見被告甲○○和乙○○
      並沒有共同販賣的關係，證人丙○○向乙○○買毒品，雖
      有時由甲○○送來，但乙○○販賣毒品予證人丙○○之事
      實，亦經證人丙○○於該案陳述明確，並據台灣台南地方
      法院檢察署以94年度偵字第5048號起訴，經最高法院95年
      度台上字第5492號判決撤銷第二審判決，再經本院95年度
      上更一字第475號判決，處有期徒刑十二年在案，有判決
      附本院卷可憑。乙○○販賣毒品予證人丙○○之時間係在
      九十三年六月至同年十月間，本件被告被訴販賣時間則是
      九十四年一月至同年二月二十三日止，二者時間點不同，
      則證人丙○○向乙○○買海洛因，由被告送來一事，應與
      本件無關。
    3.證人丙○○於原審又證稱：「（你向被告甲○○買過幾次
      ？）不會很多，2、3次。」、「（你偵訊筆錄中，海洛因
      是5次，安非他命1次？）我印象中是海洛因、安非他命各
      2、3次。」、「（你打電話給被告甲○○的電話，向被告
      拿海洛因、安非他命的次數為何？）海洛因2、3次。安非
      他命是跟證人乙○○拿的。」、「（海洛因2、3次，大約
      是多少錢1包？）我記得好像1次3千元、1次2千元。」、
      「當時於警、偵訊中之陳述，我是把被告甲○○、證人乙○○購買的次數加計。我確定有向證人乙○○買過海洛因
      、安非他命，沒有向被告甲○○買過安非他命，只有向被
      告甲○○買過海洛因。」等語（見原審卷第89-100頁）。
      證人丙○○於偵查中稱向被告甲○○買海洛因四、五次，
      安非他命一次。（見偵807卷第26頁），又稱：「我向甲○○買五、六次海洛因，一次安非他命。」（見偵續字37
      卷第27頁）。
    4.證人丙○○於本院交互詰問時證稱: 「向被告購買毒品二
      、三次。」，「不是三千元，就是五千元。」，「（何處
      交貨？）在我住的地方隋唐路。」，「一次在太子路邊。
      」（見本院96年5月15日審理筆錄第5頁），又稱：「不是
      三千元，就是五千元。」「隋唐路、太子路口、民治路各
      一次。」（見本院96年5月15日審理筆錄第8頁），繼稱：
      「（問：你在原審所說，為何和今日所陳述不一樣？二千
      元的也有。」，「（問：五千、三千、二千各有幾次？）
      五千應該是向別人拿的。三千二次。」（見本院96年5月
      15日審理筆錄第9頁），短短幾分鐘內，證人丙○○在本
      院之說法，關於次數、時間、金額、地點均不同，且偵、
      原審與本院所稱皆互異，其真實性自有可疑。
    5.證人丙○○於本院證稱：「我介紹棟樑給丁○○認識被告
      認識，我知道棟樑和被告是男女朋友。」（見本院96年5
      月15日卷第10頁），但辯護人質疑稱:「（問: 偵查卷九
      十六、警卷第三頁所說棟樑是你的朋友？）是和我朋友沒
      錯，後來我被抓進去後，他們才交往。」（見本院96年5
      月15日卷第12頁），惟被告否認和綽號「棟樑」者交往，
      可知證人丙○○原與綽號「棟樑」者交往，證人丙○○被
      查獲後，懷疑被告與綽號「棟樑」者交往，其是否挾怨誣
      陷被告，並非無疑。
  (二)而證人丙○○因自93年2月1日起至94年2月23日止因施用第
    一、二級毒品被查獲，經判決應執行有期徒刑九月，有台灣
    台南地方法院94年度訴字第408號判決及台灣台南地方法院
    檢察署94年度營毒偵字第122號起訴書在本院卷可憑，而證
    人丙○○於原審稱：「（問：被判決之施用第一、二級毒品
    來源？）不知道全名，不是本案被告。」（見原審卷第100
    頁），證人丙○○於詰問時前後供述亦不符，更於最後否認
    向被告甲○○購買毒品，足見證人證人丙○○之證詞，不足
    採信。
　(三)依監聽譯文觀之，並無被告販賣毒品予證人丙○○之佐證：
 　1.依警訊卷第21頁所載監聽譯文，被告甲○○（代號Ｂ）於
   　94年2月1日0時53分38秒，以其0000000000號行動電話打電
     話至丙○○（代號Ａ）0000000000號行動電話，通話內容
     為：「閒聊。Ａ向Ｂ表示晚上沒有軟的（海洛因）睡不著
     。Ｂ：不會吧。Ａ：你幫我向「阿志」問問看有沒有。Ｂ
     ：他晚上沒有作生意。Ａ：有，我有買過一次。Ｂ：我幫
     你打電話問問看。」等語。該次電話內容，係丙○○拜託
     甲○○幫忙向「阿志」問問看有沒有海洛因。由此足證，
     被告並未販賣海洛因予丙○○，否則，若丙○○曾向被告
     購買，則直接向被告表示即可，且丙○○既稱曾向「阿志
     」買過一次，亦可再直接聯絡「阿志」購買，又何必要求
     被告幫他向「阿志」問問看有沒有毒品？足證兩人確係一
     起出資合買、共同吸食。
   2.依警訊卷第27頁所載監聽譯文，被告甲○○於94年2月2日2
     時26分26秒，以0000000000號行動電話，傳簡訊至丙○○
     0000000000號行動電話，簡訊內容為：「我有啊！在等時
     機，你不是叫燦仔拿一張而已，你自己都不夠用了，我再
     去東（指分用、吸食）的話，那你不是更慘？我這裡也沒
     有了，假如去的話只會讓你破費而我也會不好意思。」等
     語。該次簡訊內容，係丙○○由燦仔拿到毒品，邀被告甲○○過去一起施用，之後被告回簡訊表示丙○○自己都不
     夠用了，被告不好意思再去共同吸食而讓丙○○破費等情
     ，亦可證明被告並未販賣毒品予丙○○，否則丙○○又豈
     會邀被告去共同吸用？
   3.依警訊卷第29頁所載監聽譯文，丙○○於94年2月16日21時
     34分45秒，以0000000000號行動電話，打給被告甲○○
     0000000000號行動電話，通話內容為：「Ｂ：你那裡有軟
     的嗎？Ａ：育輝的朋友剛才有拿一些來試剩一點。Ａ：如
     果我們二人一餐還夠。」等語。該次談話內容，係被告甲○○向丙○○索討海洛因毒品吸用，而丙○○表示：可供
     二人吸食一次還夠。足證被告與丙○○兩人係共同吸食，
     並非被告販賣予丙○○。
   4.依警訊卷第30頁所載監聽譯文，被告甲○○於94年2月22日
     12時35分18秒，以0000000000號行動電話，傳簡訊至丙○○0000000000號行動電話，簡訊內容為：「我想拜託妳一
     件事，能否請妳用一些軟的，叫棟樑幫我送過來，因不好
     意思再找你，所以拜託展仔結果不成，你說你是最後一次
     ，我想我也是一樣了，因為我老公已在懷疑了。」等語。
     該次簡訊內容，則係被告甲○○向丙○○表示，請棟樑送
     毒品給被告，則被告需毒品，還要證人丙○○轉告「棟樑
     」送來，「棟樑」當時又是丙○○之朋友，被告又怎可能
     販賣毒品給丙○○？故依監聽譯文所得，與證人丙○○所
     證不符，不足證被告有販賣毒品予丙○○。
   5.再查，警訊卷第30頁所載門號0000000000號行動電話固係
     被告所使用，惟該次行動電話簡訊之收發情形是「打入」
     ，該次簡訊是由被告0000000000「打入」丙○○被監聽之
     0000000000，此有台南縣警察局新營分局96年3月5日南縣
     營警偵字第0960001927號函覆本院可證。該次簡訊內容，
     則係被告甲○○要向丙○○「索討」一些海洛因施用，而
     非丙○○向被告購買毒品。
（三）綜上，證人丙○○之證述有瑕疵，監聽譯文亦無被告販毒
      之記錄，公訴人認被告販賣毒品予證人丙○○之犯行，應
      屬不能證明。
四、被告販賣毒品予證人丁○○部分：
（一）公訴人認被告甲○○以一包各一千元之代價販賣海洛因及
　    安非他命各一次予丁○○等情，係以丁○○之證詞為據。
（二）惟查：
　(一)證人丁○○於偵查中固證稱：「（甲○○有無賣你海洛因或
  　安非他命？）都有，我在94年5至6月間認識甲○○，認識十
    幾天後，我打他的行動電話0938，後面號碼我忘了，向他買
    安非他命及海洛因，我向他買過三次毒品，每次約要買的時
    候，我是請甲○○帶安非他命及海洛因，但有一次甲○○只
    有帶一包安非他命賣我，那次是賣我一千元，另外二次都是
    安非他命及海洛因一起買，二次買的金額是二千元，安非他
    命及海洛因各一包，重量我不曉得，地點是甲○○拿毒品到
    我住處西港鄉西港村西港51號我家前面的巷子口外面的馬路
    」云云（見偵查卷第74頁）。然證人丁○○復證稱：「我向
    甲○○拿安非他命二次沒有給錢，所以還欠他二、三千元，
    不包括前面那二次，我一共交給甲○○至少四千元來買毒品
    」云云（見偵查卷第101頁）。
　(二)證人丁○○所證述被告甲○○之行動電話係「0938」開頭乙
  　情，顯與被告所使用之0000000000號及0000000000號行動電
    話號碼不相符合，本案僅有證人丙○○自認之0000000000號
    之電話（見原審卷第91頁）係「0938」開頭，故證人丁○○
    所述被告所使用之0938開頭行動電話云云，對於被告是否確
    有以0938開頭之行動電話販賣第一級毒品及第二級毒品予證
    人丁○○之行為，仍有合理之懷疑存在，故其所證述以上開
    行動電話與被告聯絡乙節，即難資憑採。
　(三)證人丁○○上開所述被告第一次係以一千元賣安非他命一包
  　、尚有二次同時係販賣安非他命及海洛因，二次買的金額為
    二千元，故證人丁○○所稱向被告購買之次數為三次，金額
    應為五千元，丁○○既已交付四千元，應僅欠一千元，而非
    二千或三千元，為何丁○○說尚欠二千或三千元，其金額亦
    有不符。且證人丁○○又證稱其向被告甲○○拿了安非他命
    二次沒有給錢云云，復與一般購買毒品係一手交錢一手交貨
    之常情不符。
　(四)綜上，證人丁○○所稱購買之金額究為若干？次數究為幾次
  　？給付對價之部分為何？均非明確，證人丁○○上開所述之
    次數、給付之方式等節，顯然有重大之瑕疵存在，尚難採信
    。
　(五)此外復查無其他積極證據，足資證明被告甲○○有公訴人所
  　指販賣第二級毒品予丙○○、及販賣第一級、第二級毒品予
    丁○○之犯行，被告此部分犯罪不能證明。
丙、原審就被告販賣一級毒品部分，予以論罪科刑，惟查：證人
    丙○○關於購買毒品之陳述，就時間、地點、金額，迭次陳
    述均不符，無法看出一致性，且與監聽譯文內容齟齬，尚難
    遽信，已如前述，被告之行為僅成立幫助施用第一級毒品罪
    ，原判決遽論以販賣第一級毒品罪，尚有未洽，被告就此部
    分上訴，否認犯罪，為有理由，此部分應由本院撤銷改判，
    爰審酌被告與證人丙○○交往程度、被告交付海洛因之次數
    、被告幫助施用海洛因所造成對社會之危害、被告犯罪後態
    度等情狀，量處如主文所示之刑，並諭知易科罰金之折算標
    準。
五、被訴販賣第一級、第二級毒品予丁○○及販賣第二級毒品予
    丙○○部分，原審論以無罪，核無不合，公訴人上訴，認被
    告仍涉該部分犯行，為無理由，此部分應予駁回。
據上論結，應依刑事訴訟法第368條、第369條第1項前段、第300
條、第364條、第299條第1項前段、毒品危害防治條例第10條第1
項、刑法第11條前段、第2條第1項、第30條、修正前第56條、修
正前第41條第1項、第1項罰金罰鍰提高標條例第二條，判決如
主文。
本案經檢察官趙中岳到庭執行職務。
中　　華　　民　　國　　96　　年　　7 　　月　　3 　　日
                  刑事第五庭    審判長法　官  楊明章
                                      法　官  顏基典
                                      法　官  楊子莊
以上正本證明與原本無異。
如不服本判決，應於收受本判決後十日內向本院提出上訴書狀。
其未敘述上訴理由者並得於提起上訴後十日內向本院補提理由書
狀（均須按他造當事人之人數附繕本）「切勿逕送上級法院」。
　　　　　　　　　　　　　　　　　　　書記官  王全龍
中　　華　　民　　國　　96　　年　　7 　　月　　4 　　日
附錄：本判決論罪科
毒品危害防制條例第10條
施用第一級毒品者，處 6 月以上 5 年以下有期徒刑。
施用第二級毒品者，處 3 年以下有期徒刑。
